臺灣高等法院臺中分院民事裁定　96年度抗字第230號
抗　告　人　甲○○
　　　　　　　　　　　送達代.
相　對　人　丙○○
上列抗告人因與相對人間侵權行為損害賠償事件，對於民國96年
3月30日臺灣苗栗地方法院96年度訴字第111號所為裁定提起抗告
，本院裁定如下：
    主  文
抗告駁回。
抗告訴訟費用由抗告人負擔。
    理  由
一、按訴訟，由被告住所地之法院管轄；對於私法人或其他得為
    訴訟當事人之團體之訴訟，由其主事務所或主營業所所在地
    之法院管轄；因侵權行為涉訟者，得由行為地之法院管轄；
    民事訴訟法第一條第一項前段、第二條第二項、第十五條第
    一項分別定有明文。即當事人就普通審判籍與特別審判籍除
　　有專屬管轄外，依同法第二十二條規定為均俱有管轄權（最
  　高法院六十三年度台上字第一八六三號判例參照）。次按訴
    訟之全部或一部，法院認為無管轄權者，依原告聲請或依職
    權以裁定移送於其管轄法院；同法第二十八條第一項亦定有
    明文。
二、抗告意旨略以：抗告人之住、事務所所在地均在台中地方法
    院轄區內，基於防止原告濫訴及顧念被告應訴之便利，本件
    應移送台灣台中地方法院，因而，請求廢棄原裁定，並將本
    件移送台灣台中地方法院等語。
三、查本件原審被告飛傑有限公司之主事務所係設於台中市○區
    ○○路一一七號二樓，有其公司基本資料查詢單一份在卷可
    稽，另依相對人起訴狀所載，抗告人甲○○之住所設於台中
    縣烏日鄉○○村○○路成豐巷三二０號，均非原法院轄區；
    又依起訴狀及卷內所附國道公路警察局道路交通事故當事人
    登記聯單所載，相對人請求侵權行為損害賠償之車禍事故係
    發生於國道一號中山高速公路南下七十二公里五００公尺處
    ，為桃園縣境內，亦非原法院管轄區域，是本件特別審判籍
    臺灣桃園地方法院及普通審判籍臺灣臺中地方法院管轄均有
    管轄權，而相對人向無管轄權之原法院起訴，已顯違誤。是
    原法院依職權將本件移送於侵權行為發生地之管轄法院即臺
    灣桃園地方法院，揆諸上開說明，依法難謂有何不合，抗告
    人之上開主張不能認為有理由，其抗告應予駁回。
三、據上論結，本件抗告為無理由，依民事訴訟法第495條之1、
    第449條第1項、第95條、第78條，裁定如主文。
中　　華　　民　　國　　96　　年　　5 　　月　　16　　日
                  民事第六庭    審判長法　官  袁再興
　　　　　　　　　　　      　　　　　法　官  吳惠郁
　　　　　　　　　　　      　　　　　法　官  盧江陽
以上正本係照原本作成。
抗告人得再抗告。
再為抗告應以適用法規顯有錯誤為理由，並經本院之許可，該許
可以原裁定所涉及之法律見解具有原則上之重要性者為限。
如提起再抗告者應於裁定送達後10日內向本院提出抗告理由狀（
須按照他造人數附具繕本）並繳納抗告裁判費新臺幣1,000元，
同時委任律師或具有律師資格之關係人為代理人。
                                      書記官  陳玫伶
中　　華　　民　　國　　96　　年　　5 　　月　　16　　日
                                                      Ｍ
